【裁判字號】    98,聲,46
【裁判日期】    980119
【裁判案由】    公示送達
【裁判全文】
臺灣新竹地方法院民事裁定                98年度聲字第46號
聲  請  人  乙○○
相  對  人  甲○○室內設計有限公司
                        2樓
法定代理人  甲○○
上列聲請人聲請對相對人為公示送達事件，本院裁定如下：
    主  文
准將聲請人對相對人甲○○室內設計有限公司所發之意思表示之
通知（如附件所示）為公示送達。
聲請程序費用由相對人負擔。
    理  由
一、按表意人非因自己之過失不知相對人居所者，得依民事訴訟
    法公示送達之規定，以公示送達為意思表示之通知，民法第
    97條定有明文。
二、本件聲請意旨略以：相對人於民國（下同）97年7月13日承
    攬聲請人所有坐落新竹市○○路130號12樓之4房屋之室內裝
    潢工程，工程款約定為新台幣（下同）1,750,000 元。相對
    人於97年7 月14日開始施作，約定施作期間為60個工作天，
    至遲應於97年10月15日完工，並由聲請人支付第一期工程款
    525,000 元。詎相對人於97年10月25日向聲請人請領第二期
    工程款600,000 元後，即未續行施作而逃逸無蹤，聲請人乃
    先後於97年11月11日及同年12月1 日，以新竹英明街郵局第
    1582號及新竹武昌街郵局第2312號存證信函，分別向相對人
    位在新竹縣竹北市○○○路253 號2 樓之營業地址及位在新
    竹縣竹北市○○里縣○○○街96號2 樓之公司登記住址為通
    知之送達，催告相對人履行承攬契約之施工義務，惟均無法
    送達。聲請人據此向本院聲請公示送達，卻遭本院以聲請人
    未向相對人之法定代理人之住所為通知之送達，不符聲請公
    示送達要件為由，而以本院97年度聲字第1197號裁定駁回其
    聲請在案。聲請人遂再於97年12月29日，以新竹英明街郵局
    第1846號存證信函，分別向相對人之公司住址，及相對人法
    定代理人之住居所為通知之送達，催告相對人履行契約限期
    施工，惟上開信函均遭「遷移不明」、「查無此人」等原因
    退回而無法送達，聲請人為求維護權益，爰依法聲請裁定准
    對上開新竹英明街郵局第1846號郵局97年12月29日第1197號
    存證信函為公示送達等語，並提出室內裝潢合約書、估價單
    、收據、相對人公司變更事項登記表、存證信函影本、掛號
    信封及回執等件為證。
三、經查，本件聲請人主張相對人甲○○室內設計有限公司設籍
    於新竹縣竹北市○○里縣○○○街96號2 樓，依兩造系爭工
    程合約書上之記載，營業所在竹北市○○○路253 號2 樓，
    而聲請人曾向相對人之營業所在地竹北市○○○路253 號2
    樓及公司住所地新竹縣竹北市○○里縣○○○街96號2 樓，
    寄發存證信函，惟均遭退回，嗣聲請人據此向本院聲請公示
    送達，卻遭本院以97年度聲字第1197號裁定駁回確定之事實
    ，業據其提出本院97年度聲字第1197號裁定為證，並經本院
    依職權調閱本院97年度聲字第1197號公示送達事件卷宗核閱
    屬實，自堪信聲請人此部份之主張實在。次查，相對人之法
    定代理人甲○○設籍於新竹市○○路551 號4 樓，惟依公司
    變更事項登記表上記載之住址為新竹市○○路106 號之情，
    有相對人之公司變更事項登記表附卷可稽，並有相對人法定
    代理人甲○○戶役政資料附於本院97年度聲字第1197號公示
    送達事件卷宗可考，嗣聲請人再次向相對人之公司住所及其
    法定代理人甲○○之上開住址寄發如附件所示之掛號信函，
    業均遭以「查無此人」及「遷移不明」為由而退回，亦有聲
    請人所寄發之信封及掛號信函等件附卷可憑，是堪認聲請人
    確非因自己之過失不知相對人之住所，則相對人既有應受送
    達處所不明之情形，合於首揭公示送達要件，聲請人所為公
    示送達之聲請，即屬於法有據，應予准許。
四、依民事訴訟法第95條、第78條，裁定如主文。
中    華    民    國    98    年    1     月    19    日
                  民事第一庭    法  官  高敏俐
以上正本係照原本作成。
如對本裁定抗告，須於裁定送達後10日內向本院提出抗告狀。
中    華    民    國    98    年    1     月    19    日
                                書記官  黎秀娟


司法院資訊處製作；財團法人民間司法改革基金會備份。
